【裁判字號】    98,交抗,681
【裁判日期】    980309
【裁判案由】    違反道路交通管理處罰條例
【裁判全文】
臺灣高等法院交通事件裁定             98年度交抗字第681號
    抗  告  人
    即受處分人  芳偉貿易有限公司
    代  表  人  甲○○
上列抗告人因違反道路交通管理處罰條例案件，不服臺灣桃園地
方法院，中華民國97年11月28日所為裁定（97年度交聲字第82號
）提起抗告，裁定如下：
    主      文
原裁定撤銷。
芳偉貿易有限公司汽車行駛於高速公路，行車速度超過規定之最
高速限未滿二十公里，處罰鍰新臺幣仟元。
    理      由
一、抗告人即受處分人芳偉貿易有限公司所有3181-PN 號牌自用
    小客車，於民國96年9 月15日11時26分許，行駛於國道2 號
    公路東向3.2 公里處，因速限90公里，經雷達（射）測定行
    速為105 公里，違規超速15公里，經國道公路警察局第一警
    察隊泰山分隊警員掣開公警局交字第ZAB032619 號舉發違反
    道路交通管理事件通知單（下稱舉發通知單）舉發。經原處
    分機關即交通部公路總局新竹區監理所中壢監理站依道路交
    通管理處罰條例第33條第1 項第1 款規定，以壢監裁字第裁
    53-ZAB032619號違反道路交通管理事件裁決書裁處罰鍰新臺
    幣（下同）3000 元。
二、抗告人於原審以內政部警政署國道公路警察局公警局交字第
    ZAB032619 號舉發違反道路交通管理事件通知單所附照片的
    違規地點並非國道2 號公路。並提出交通部公路總局新竹區
    監理所中壢監理站97年1 月3 日竹監壢字第0963008796號函
    暨所附照片是使用抗告人的另案（舉發單號ZAB032470 號）
    照片充數，且抗告人另案已繳清並結案，舉發單位明顯違反
    一罪不兩罰原則，原處分顯有不當等語，聲明異議。
三、原裁定意旨略以：
（一）抗告人的車輛於上述時地，因速限90公里，經雷達（射）
      測定行速為105 公里，違規超速15公里的事實，有雷達測
      速照相器拍攝的採證照片1 張可憑（原審9 下方照片；照
      片右上角標示「時速90公里，國2 東向3.2 公里」）。
（二）抗告人提出自稱是本件違規案件的舉發照片1 張，其違規
      時間為2007年9 月7 日下午2 時24分（原審9 上方照片；
      照片正上方標示「1424，07-09-07」）。
      經查：抗告人提出的照片是抗告人所有3181-PN 號牌自用
      小客車，於96年9 月7 日下午2 時24分行經臺2 線與武聖
      街144 巷口，經基隆市警察局交通隊舉發違規時的採證照
      片（原舉發案號RA0000000 號），有違規查詢報表及交通
      部公路總局新竹區監理所中壢監理站違反道路交通管理事
      件聲明異議案件移送書可證。顯與本件違規事實無關。
（三）抗告人辯稱：「本案違規事實與內政部警政署國道公路警
      察局公警局交字第ZAB032470 號舉發違反道路交通管理事
      件通知單舉發的事實相同；而該案業經繳清罰鍰結案，故
      本件顯係重複處罰。」等語。
      經查：公警局交字第ZAB032470 號舉發通知單的違規地點
      固與本案相同；但該案違規時間為96年9 月14日，有違規
      查詢報表可憑（原審15）。與本案違規日期（即96年9 月
      15日）迥異。兩案也顯非同一違規事實甚明。
（四）抗告人執與本案違規事實無關的另案（原舉發案號RA0000
      000 號）舉發照片及他案（原舉發案號第ZAB032470 號）
      的罰鍰繳清結案明細，用以爭執本件是重複處罰，顯無所
      據，且有魚目混珠以圖脫免罰則之嫌。所辯均無足採，抗
      告人確有違規事實，可以認定。
（五）但因認原處分機關漏未依同條例第63條第1項第1款規定，
      記違規點數1點，且「舉發違反法條」欄漏載道路交通管
      理處罰條例第63條第1 項第1 款，均有不合。抗告人異議
      雖無理由，仍應撤銷原處分，改依道路交通管理處罰條例
      第33條第1 項第1 款、第63條第1 項第1 款、違反道路交
      通管理事件統一裁罰基準表，裁處抗告人罰鍰3 千元，並
      記違規點數1 點。
四、抗告意旨略以：「請求提供公警局交字第ZAB032619 號與第
    ZAB032470 號違規照片，以釋疑慮。」等語。
五、本院撤銷原裁定，自為裁定的理由：
（一）抗告人於本件「公警局交字第ZAB032619 號」的違規事實
      ，有雷達測速照相器拍攝的採證照片1 張可憑（原審9 頁
      下方照片；照片右上角標示「時速90公里，國2 東向3.2
      公里」）。而抗告意旨所稱「公警局交字第ZAB032470 號
      」違規事件，抗告人坦承已經繳清罰鍰結案，並有違規查
      詢報表可憑（原審15）。兩案顯非同一違規事實甚明，已
      經原裁定論駁。
      抗告人於本案違規事實明確；至於抗告人爭執已繳清罰鍰
      結案的另一件違規案件「公警局交字第ZAB032470 號」既
      非本案審理範圍，抗告人仍執以抗告，並無理由。
（二）道路交通管理處罰條例第7條之2第1項第7款、第4項規定
      汽車駕駛人有經以科學儀器取得證據資料證明其行為違規
      者，得逕行舉發；又逕行舉發案件以汽車所有人為被通知
      人製單舉發。
      道路交通管理處罰條例第63條關於記點處分，所為裁罰對
      象是針對汽車駕駛人。
      本案逕行舉發既以汽車所有人為受處分人，自不得援引條
      例第63條規定，對非「汽車駕駛人」之受處分人另記違規
      點數。
      原裁定因此撤銷原處分，並記違規點數1 點，應有誤會。
（三）抗告意旨指稱原裁定不當，雖無理由；因抗告人違規事實
      明確，本院認無再發回必要，依道路交通案件處理辦法第
      20條、第26條，刑事訴訟法第413 條，裁定如主文。
中    華    民    國    98    年    3     月    9     日
                  刑事第六庭  審判長法  官  林堭儀
                                    法  官  吳淑惠
                                    法  官  郭豫珍
以上正本證明與原本無異。
不得再抗告。
                                    書記官  胡勤義
中    華    民    國    98    年    3     月    10    日


司法院資訊處製作；財團法人民間司法改革基金會備份。
